臺灣高雄地方法院民事判決　　　　　　　95年度訴字第3469號
原　　　告　甲○○
訴訟代理人　陳慧博律師
被　　　告　乙○○
上列當事人間刑事附帶民事訴訟之請求損害賠償事件，經本院刑
事庭於民國95年9 月4 日以95年度附民字第120 號裁定移送本院
民事庭，本院於民國96年8 月21日言詞辯論終結，判決如下：
    主      文
被告應給付原告新臺幣玖拾參萬陸仟肆佰肆拾陸元，及自民國九
十五年一月二十七日起至清償日止，按年息百分之五計算之利息
。
原告其餘之訴駁回。
訴訟費用由被告負擔二分之一，餘由原告負擔。
本判決於原告以新臺幣貳拾萬元為被告供擔保後，得假執行。
原告其餘假執行之聲請駁回。
    事實及理由
一、原告起訴主張：被告於民國94年7 月18日凌晨1 時30分許，
    在位於高雄市○○區○○路之和欣客運站前，攔停原告駕駛
    之車牌號碼Y8-786號計程車，欲前往高雄縣仁武鄉○○路，
    詎被告竟因細故，於途經水管路109 號前時，持其攜帶上車
    之保力達酒瓶揮擊原告頭部，該酒瓶因此破碎後，再猛刺原
    告雙手數次，致原告受有頭部撕裂傷、兩前臂切割傷合併神
    經肌腱斷裂之傷害。原告因被告之侵權行為而支出醫療費新
    臺幣（下同）34,086元及看護費18萬元，且受有營業損失42
    2,360 元及精神上損害150 萬元，共計2,136,446 元。爰依
    侵權行為之法律關係，求為判決：(一)被告應給付原告2,136,
    446 元，及自起訴狀繕本送達翌日即95年1 月27日起至清償
    日止，按年息5%計算之利息；(二)願供擔保，請准宣告假執行
    。
二、被告則以：其固有於前揭時地傷害原告之身體，惟原告請求
    之看護費、營業損失及精神上損害賠償金額過高等語置辯，
    求為判決：原告之訴駁回。
三、兩造不爭執之事項：
  (一)被告於94年7 月18日凌晨1 時30分許，在位於高雄市○○區
    ○○路之和欣客運站前，攔停原告駕駛之車牌號碼Y8-786號
    計程車，欲前往高雄縣仁武鄉○○路，詎被告竟因細故，於
    途經水管路109 號前時，持其攜帶上車之保力達酒瓶揮擊原
    告頭部，該酒瓶因此破碎後，再猛刺原告雙手數次，致原告
    受有頭部撕裂傷、兩前臂切割傷合併神經肌腱斷裂之傷害。
  (二)原告因被告之侵權行為而支出醫療費34,086元及看護費18萬
    元。
  (三)被告所涉傷害案件，業經臺灣高等法院高雄分院於96年1 月
    9 日以95年度上訴字第1926號判處有期徒刑2 月6 月，目前
    由最高法院審理中。
  (四)原告為國中畢業、目前無薪資收入、無扶養權利人、無不動
    產或車輛、無特殊身分地位；被告為國中畢業、目前每月薪
    資約1 至2 萬元、有2 名子女需扶養、無不動產、有汽車1
    輛、無特殊身分地位。
四、本件經兩造協議簡化爭點為：原告得請求被告賠償之金額若
    干？
  (一)按因故意或過失，不法侵害他人之權利者，負損害賠償責任
    ；不法侵害他人之身體或健康者，對於被害人因此喪失或減
    少勞動能力或增加生活上之需要時，應負損害賠償責任；又
    不法侵害他人之身體，被害人雖非財產上之損害，亦得請求
    賠償相當之金額，民法第184 條第1 項前段、第193 條第1
    項及第195 條第1 項前段分別定有明文。
  (二)經查：被告於上開時地故意傷害原告之身體，致其受有前揭
    傷勢一節，為被告所不爭執（見本院卷第58、59頁），復有
    被告不爭執其真正之照片7 張及身心障礙手冊1 紙在卷足稽
    （見附民卷第9 至12、14頁），且經本院調取本院刑事庭94
    年度訴字第4144號卷及所附偵卷、警卷卷宗核閱無誤，自堪
    信為真實，則揆諸前揭規定，原告請求被告負侵權行為之損
    害賠償責任，自屬有據。茲就原告所得請求之金額分述如下
    ：
  1.醫療費部分：原告主張支出醫療費34,086元之事實，為被告
    所不爭執，已如前述，復有益群中醫診所掛號費收據2 紙、
    醫療費用明細表、長庚醫院醫療費用收據及醫療費用繳費證
    明各1 份在卷可稽（見附民卷第5 至8 頁），則原告此部分
    之請求，自屬有據。
  2.看護費部分：被告不爭執原告受傷後之94年7 月18日起至同
    年10月18日止期間，共計90日需人看護照顧（見本院卷第33
    頁），且原告於上開期間支出看護費18萬元一節，有被告不
    爭執其真正之林榮闐出具收據1 紙為憑（見附民卷第13頁）
    ，參以高雄地區之看護費行情為每日2,000 元，則原告請求
    被告賠償18萬元之看護費損失，即為可採。被告單純否認原
    告請求之看護費金額過高，惟並未舉證以實其說，不足採信
    。
  3.營業損失部分：原告主張其於受傷前以駕駛計程車為業，且
    95年度高雄市計程車業之每日平均營業收入為1,366.86元等
    情，為被告所不爭執，復有95年度高雄市計程車營運情形調
    查1 份在卷可稽（見本院卷第23至25、59頁），堪信為真。
    又原告於94年7 月間接受手術後，傷勢雖有改善，惟因肌腱
    及神經血管有相當程度受損，至96年間前往長庚醫院整型外
    科門診時仍呈現手麻及第4 、5 指攣縮現象，評估不易改善
    ，且自95年4 月18日起於復健科門診復健，評估當時原告之
    手部功能受限，駕駛計程車方面恐有影響等情，有長庚醫院
    96年4 月25日（96）長庚院高字第632690號函1 紙存卷可查
    （見本院卷第41頁），復參以原告係從事必須長時間以雙手
    操作車輛之職業，如其有手部功能受限、手麻及手指攣縮之
    現象仍貿然執業，自有危害用路人交通安全之虞，據此足認
    原告迄96年間止尚無法從事此等職業，則其主張自94年7 月
    19日起至95年5 月23日止，共計309 日，受有營業損失422,
    360 元（計算式：309 ×1,366.86＝422,360 ，元以下四捨
    五入），即屬可採。被告固辯稱其於原告傷後約2 個月，即
    曾看見原告駕駛計程車營業等語，惟並未舉證以實其說，不
    足採信。
  4.精神慰撫金部分：本院審酌原告為國中畢業、目前無薪資收
    入、無扶養權利人、無不動產或車輛、無特殊身分地位；被
    告為國中畢業、目前每月薪資約1 至2 萬元、有2 名子女需
    扶養、無不動產、有汽車1 輛、無特殊身分地位等情，為兩
    造所不爭執（見本院卷第59頁），並有稅務電子閘門財產所
    得調件明細表2 份在卷可稽，足徵兩造之教育程度不高，收
    入不豐，名下財產尚微，社會地位及身分普通。又被告僅因
    細故即出手傷害原告之身體，致其受有頭部撕裂傷、兩前臂
    切割傷合併神經肌腱斷裂，傷勢非輕，必須接受手術治療及
    長期復健，術後仍因肌腱及神經血管有相當程度受損，導致
    手麻及手指攣縮現象不易改善，其身體及精神上所受之痛苦
    甚鉅，且日後恐有影響原告以駕駛計程車為業等情，認原告
    請求被告賠償非財產上損害部分，以30萬元為適當；逾此部
    分之請求，尚屬無據，應予駁回。
  (三)從而，原告得請求被告賠償之金額共計936,446 元（計算式
    ：34,086＋180,000 ＋422,360 ＋300,000 ＝936,446） 。
五、綜上，原告依侵權行為之法律關係，請求被告給付936,446
    元，及自95年1 月27日起至清償日止，按年息5%計算之利息
    ，為有理由，應予准許。逾此部分之請求為無理由，應予駁
    回。
六、原告陳明願供擔保，聲請宣告假執行，於原告勝訴部分，乃
    合於法律規定，爰酌定相當擔保金額准許之；至原告敗訴部
    分，其假執行之聲請已失所依附，自應併予駁回。
七、據上論結，本件原告之訴為一部有理由，一部無理由，依民
    事訴訟法第79條、第390 條第2 項，判決如主文。
中　　華　　民　　國　　96　　年　　8 　　月　　28　　日
                  民事第六庭  法　官　鄭詠仁
正本係照原本作成。
如不服本判決，應於送達後20日內，向本院提出上訴狀並表明上
訴理由，如於本判決宣示後送達前提起上訴者，應於判決送達後
10日內補提上訴理由書（須附繕本）。
中　　華　　民　　國　　96　　年　　8 　　月　　28　　日
                              書記官　王雪招
